ACORDAO-COMPLETO-2547068

ACÓRDÃO DE RELAÇÃO

ACÓRDÃO DE RELAÇÃO 6569/2022 ATA 36/2022 - SEGUNDA CÂMARA

Acórdão 6569/2022-TCU-Segunda Câmara
	Trata-se de peça denominada "Recurso ao Acórdão" interposta por José Abrahan de Leopoldino da Silva (peça 131) contra o Acórdão 1885/2022-TCU-Segunda Câmara, de minha relatoria (peça 99) . 
	Nestes autos, é examinada tomada de contas especial instaurada pelo Fundo Nacional de Saúde (FNS) , em desfavor de Jefferson Luís Pinheiro Sousa, Josivaldo de Jesus Veras, Antônia de Mesquita Silva, José Abrahan de Leopoldino da Silva e Município de Peritoró/MA, em razão de não comprovação da regular aplicação dos recursos repassados pela União por meio do Fundo Nacional de Saúde (FNS) à municipalidade, no período de 1/3/2011 a 31/12/2013.
	Considerando que, por meio da decisão combatida, este Tribunal fixou novo e improrrogável prazo de quinze dias, para que o Município de Peritoró/MA efetuasse e comprovasse, perante este Tribunal, o recolhimento das quantias especificadas naquele decisum aos cofres do Fundo Nacional de Saúde;
	Considerando que não houve julgamento de mérito no âmbito do Acórdão 1885/2022-TCU-Segunda Câmara, conforme consta expressamente do Voto Condutor daquela deliberação: "12. Quanto às condutas dos demais responsáveis arrolados nestes autos (Srs. Jefferson Luís Pinheiro Sousa, Josivaldo de Jesus Veras, José Abrahan de Leopoldino da Silva e Sra. Antônia de Mesquita Silva) , deixo de julgá-las nesta etapa processual, diferindo essa análise para o momento de julgamento das contas do ente federado, de forma a evitar eventuais descompassos processuais."
	Considerando que o Regimento Interno/TCU atribui às decisões que rejeitam as alegações de defesa, bem como àquelas que fixam novo e improrrogável prazo para recolhimento do débito, a natureza de decisões preliminares, as quais são prolatadas antes de o Tribunal se pronunciar acerca do mérito das contas, nos termos do art. 201, § 1º, do Regimento Interno/TCU;
	Considerando que, conforme disciplinam o artigo 279 do Regimento Interno/TCU e os parágrafos 1º e 2° do artigo 23 da Resolução/TCU 36/95, não cabe recurso em face de decisão que não julga o mérito das contas e apenas fixa prazo para recolhimento de recursos federais;
	Considerando os pareceres uniformes da Secretaria de Recursos (peças 139 a 141) e do Ministério Público junto ao TCU (peça 144) no sentido de receber a peça trazida aos autos como mera petição e tratá-la como elementos complementares de defesa;
	Os Ministros do Tribunal de Contas da União, reunidos em Sessão da 2ª Câmara, ACORDAM, por unanimidade, com fundamento nos arts. 201 e 279 do Regimento Interno do TCU, em receber, como mera petição, o documento acostado à peça 131 pelo Senhor José Abrahan de Leopoldino da Silva, sem prejuízo de tratá-lo como elementos complementares de defesa para a subsequente análise pela unidade técnica de origem - SecexTCE, diante dos elementos de convicção até aqui obtidos pelo TCU, além de, em sintonia com os pareceres emitidos neste processo, prolatar as providências abaixo fixadas pelo item 1.9 deste Acórdão:
1. Processo TC-019.274/2020-3 (TOMADA DE CONTAS ESPECIAL) 
	1.1. Responsáveis: Antonia de Mesquita Silva (XXX.653.933-XX) ; Jefferson Luís Pinheiro Sousa (XXX.863.763-XX) ; Josivaldo de Jesus Veras (XXX.313.233-XX) ; José Abrahan de Leopoldino da Silva (XXX.533.243-XX) ; Prefeitura Municipal de Peritoró - MA (01.612.537/0001-75) .
1.2. Recorrente: José Abrahan de Leopoldino da Silva (XXX.533.243-XX) .
1.3. Unidade jurisdicionada: Município de Peritoró/MA.	
1.4. Interessado: Fundo Nacional de Saúde (FNS) 
1.5. Relator da deliberação recorrida: Ministro Augusto Nardes
1.6. Representante do Ministério Público: Subprocurador-Geral Lucas Rocha Furtado.
	1.7. Unidades Técnicas: Secretaria de Recursos (Serur) e Secretaria de Controle Externo de Tomada de Contas Especial.
1.8. Representação legal: Lourival Soares da Silva Filho (OAB/MA 10.073) e outros, representando José Abrahan de Leopoldino da Silva, conforme procuração à peça 130.
1.9. Providências:
1.9.1. promover o prosseguimento do feito com vistas à unidade técnica realizar, assim, a sua análise sobre o documento acostado à peça 131 pelo Senhor José Abrahan de Leopoldino da Silva, como elementos complementares de defesa; e
1.9.2. enviar a cópia do presente Acórdão, com a cópia do parecer da unidade técnica ao Senhor José Abrahan de Leopoldino da Silva, ao Fundo Nacional de Saúde e ao Município de Peritoró/MA para ciência.

Segunda Câmara

Município de Peritoró/MA.

Antonia de Mesquita Silva (XXX.653.933-XX); Jefferson Luís Pinheiro Sousa (XXX.863.763-XX); Josivaldo de Jesus Veras (XXX.313.233-XX); José Abrahan de Leopoldino da Silva (XXX.533.243-XX); Prefeitura Municipal de Peritoró - MA (01.612.537/0001-75).

AUGUSTO NARDES

Ministro Augusto Nardes

TOMADA DE CONTAS ESPECIAL (TCE)

Secretaria de Recursos (Serur) e Secretaria de Controle Externo de Tomada de Contas Especial.